【裁判字號】    95,易,1180
【裁判日期】    950721
【裁判案由】    竊盜等
【裁判全文】
臺灣高雄地方法院刑事判決              95年度易字第1180號
公  訴  人  臺灣高雄地方法院檢察署檢察官
被      告  丙○○
上列被告因竊盜等案件，經檢察官提起公訴（95年度偵字第1605
7號、第16892號），本院判決如下：
    主  文
丙○○連續共同攜帶兇器竊盜，累犯，處有期徒刑拾月。扣案之
手套壹付、T 型板手貳支、鑰匙壹支沒收。
    事  實
一、丙○○前因竊盜罪經臺灣高雄地方法院以82年度訴字第1766
    號判處有期徒刑8 月確定、因違反麻醉藥品管理條例案件經
    臺灣高雄地方法院以82年度易字第2428號判處有期徒刑6 月
    確定、因違反肅清煙毒條例案件經臺灣高雄地方法院以82年
    度訴字第2251號判處有期徒刑3 年3 月確定、另因麻醉藥品
    管理條例案件經臺灣高等法院高雄分院以85年度上訴字第15
    12號判處應執行有期徒刑5 年7 月確定，於民國86年4月18
    日入監接續執行，而於90年7 月17日因縮短刑期假釋出監，
    嗣於假釋期間因施用毒品案件，經撤銷假釋接續執行殘刑後
    ，而於95年2 月19日因縮短刑期執畢出監。詎丙○○仍不知
    悔改，基於意圖為自己不法所有與毀損他人物品之概括犯意
    ，連續為附表所示之行為，分別於（一）附表編號1 竊得物
    品後，遭警察覺可疑並要求停車受檢，詎江進宏與丙○○非
    但快速駕車逃離，又為妨害警員依法執行勤務，而本於毀損
    路上行駛車輛與公務員職務上所掌之警車之犯意聯絡，推由
    坐在副駕駛座之丙○○，沿途將車後之鋼管丟砸向警車，造
    成警車之引擎蓋與右後輪胎毀損，以此強暴之方式，妨害公
    務之執行。江進宏復於途經高雄縣橋頭鄉○○路某處之橋頭
    鄉農會附近時，蓄意自左後撞開甲○○駕駛之車號F5—4450
    號自小客車，以圖逃竄。嗣江進宏與丙○○棄車分頭逃竄，
    丙○○乃為追躡之員警當場查獲，並當場丙○○所有供犯罪
    所用之手套1 付、江進宏所有供犯罪所用之T 型扳手2支 。
    （二）嗣於丙○○竊得附表編號4 之財物後，丁○○經周遭
    民眾告知趕抵現場察看，江進宏與丙○○見狀乃棄車分頭逃
    離現場經警抵達現場，而扣得車號TM—9033號、鋼筋26 支
    。嗣同日下午1 時許，丙○○自墓園後方之窩藏地點步出時
    ，遭警查獲到案
二、案經甲○○、丁○○、乙○○訴請高雄市政府警察局楠梓分
    局、高雄縣政府警察局岡山分局報告台灣高雄地院法院檢察
    署檢察官偵查起訴。
    理  由
壹、程序部分：
一、本件被告所犯係死刑、無期徒刑、最輕本刑為3 年以上有期
    徒刑以外之罪，其於準備程序中就被訴事實為有罪之陳述，
    經法官告知簡式審判程序之旨，並聽取公訴人、被告之意見
    後，本院認為適宜獨任進行簡式審判程序，故本件適用簡式
    審判程序審理，合先敘明。
貳、實體部分：
一、右揭犯罪事實，業據被告於本院審理中坦承不諱（參見本院
    95年7 月17日訊問筆錄），復與證人即共同被告江進宏之證
    述及被害人戊○○、甲○○、陳邱貴、乙○○、丁○○之指
    述情節相符，此外另有扣押筆錄、扣押物品目錄表、贓物認
    領保管單、照片、職務報告等在卷可憑以及被告所有供犯罪
    所用之手套1 付、江進宏所有供犯罪所用之T 型扳手2 支、
    鑰匙1 支扣案可佐，被告上開自白與事實相符，堪信為真實
    。本件事證明確，被告犯行應堪認定。
二、按刑法第321 條第1 項第3 款之攜帶兇器竊盜罪，係以行為
    人攜帶兇器竊盜為其加重條件，此所謂兇器，其種類並無限
    制，凡客觀上足對人之生命、身體、安全構成威脅，具有危
    險性之兇器均屬之，且祇須行竊時攜帶此種具有危險性之兇
    器為已足，並不以攜帶之初有行兇之意圖為必要。螺絲起子
    為足以殺傷人生命、身體之器械，顯為具有危險性之兇器（
    參照最高法院55年台上字第547 號、79年台上字第5253 號
    判例）。此外，攜帶兇器竊盜，祇須行竊時，攜帶具有危險
    性之兇器為已足，縱行竊時所使用之兇器非被告所攜往，然
    共犯江進宏既於行竊之際所攜之T 型板手為工具，質地堅硬
    足以撬開車鎖在客觀上已足對他人之生命身體構成威脅，具
    有危險性，自仍應成立刑法第321 條第1 項第3 款之攜帶兇
    器竊盜罪（參照最高法院78年度台上字第4422號判決）。核
    被告所為上開附表編號1 、4 之犯罪事實，係犯刑法第321
    條第1 項第3 款之攜帶兇器竊盜罪；附表編號2 、3 部分
    之犯罪事實，係犯刑法第320 條第1 項普通竊盜罪。另被告
    毀損甲○○、乙○○（告訴人業已提出毀損告訴，公訴人漏
    未審酌，惟此部分與起訴部分有連續犯關係，本院自得一併
    審酌）之財物，係犯刑法第354 條之毀損器物罪，以及被告
    向警車丟擲鋼管，致警車毀損，妨害公務之行使之行為，係
    犯刑法第135 條妨害公務罪及第138 條毀損職務上掌管之物
    品罪（公訴人誤載為刑法第354 條，惟基本社會事實同一，
    爰變更起訴法條），被告與江進宏就上開犯行有犯意聯絡及
    行為分擔，為共同正犯。
三、查被告行為後，刑法第55條之牽連犯及第56條連續犯之規定
    ，均業於94年1月7日修正公布刪除，並於95年7月1日施行，
    則被告之犯行，因行為後新法業已刪除牽連犯及連續犯之規
    定，此刪除雖非犯罪構成要件之變更，但顯已影響行為人刑
    罰之法律效果，自屬法律有變更，依新法第2條第1項規定，
    比較新舊法結果，仍應適用較有利於被告之行為時法律即舊
    法論以牽連犯及連續犯（參照最高法院95年第8 次刑事庭會
    議決議）。被告先後加重竊盜、普通竊盜、毀損犯行，時間
    僅接，所犯犯罪構成要件相同之罪名，顯係基於概括犯意連
    續為之，應依修正前刑法第56條論以連續犯，以一攜帶兇器
    竊盜罪及毀損罪論；另被告加重竊盜、毀損罪及妨害公務罪
    、與毀損職務上掌管之物品罪，有方法目的之牽連關係，應
    依修正前刑法第55條牽連犯之規定，從一重之刑法第321 條
    第1 項第3 款攜帶兇器竊盜罪處斷。又被告有如事實欄所示
    之前案論罪處刑執行紀錄，有本院被告前案紀錄表在卷可稽
    ，其受有期徒刑之執行完畢，5 年內再故意犯本件有期徒刑
    以上之罪，不論依修正前之刑法第47條，或修正後之刑法第
    47條第1 項之規定，均構成累犯，對被告並無有利或不利之
    情形，自不生新舊法比較之問題，應逕依修正前之刑法第47
    條，論以累犯，並遞加重其刑。又被告所犯之刑法第354 條
    毀損罪、妨害公務罪、普通竊盜罪之罰金刑部分，因刑法第
    33條第5 款業經修正並於95年7 月1 日開始生效，修正後為
    「罰金：新台幣一千元以上，以百元計算」，比較修正前後
    ，以舊法較有利於被告，依刑法第2 條第1 項前段規定，應
    適用舊法。爰審酌被告甫假釋出獄，無悔改之心，竟再起竊
    心，危害社會治安，並參酌其行竊次數、犯罪所竊之財物、
    犯後坦承犯行、態度尚可及其他一切情狀，量處如主文所示
    之刑。
四、扣案之手套1 付，係被告所有，另T 型扳手2 支、鑰匙1 支
    均為被告及共犯江進宏所有供本案犯罪所用之物，業據被告
    供明在案，爰依刑法第38條第1 項第2 款規定宣告沒收（依
    刑法第2 條第1 項前段，應適用行為時法律，即修正前刑法
    第38條第1 項第2 款）。至於其他扣案物品尚難認係供本案
    犯罪所用之工具，爰不另為沒收之諭知，附此敘明。
據上論斷，應依刑事訴訟法第273 條之1 第1 項前段、299 條第
1 項前段、第300 條，刑法第2 條第1 項前段、第321 條第1項
第3 款、第135 條、修正前刑法第47條、第55條、第56條、第
138 條、第320 條第1 項、第354 條、第38條第1 項第2 款，罰
金罰鍰提高標準條例第1 條前段，判決如主文。
本案經檢察官黃雯麗到庭執行職務。
中    華    民    國    95    年    7     月    21    日
                  鳳山刑事第2庭     法  官  廖建瑜
以上正本證明與原本無異。
如不服本判決，應於收受送達後10日內向本院提出上訴書狀。
                                    書記官  賴朱梅
中    華    民    國    95    年    7     月    24    日
 附表
┌──┬───┬────┬────┬─────┬───┬────┬───┐
│編號│行為人│犯罪時間│犯罪地點│ 犯罪方法 │被害人│竊得物品│應沒收│
│    │      │        │        │          │      │        │之物  │
├──┼───┼────┼────┼─────┼───┼────┼───┤
│１  │丙○○│95年6月9│高雄市楠│由江進宏駕│戊○○│模板支架│丙○○│
│    │江進宏│日晚間某│梓區清豐│駛其甫竊得│      │50支    │所有之│
│    │      │時許    │里芎蕉五│之9698 — │      │        │手套1 │
│    │      │        │街附近由│ＦＣ號自小│      │        │副、江│
│    │      │        │戊○○管│貨車搭載莊│      │        │進宏所│
│    │      │        │理之「龍│育誠至犯罪│      │        │有之Ｔ│
│    │      │        │騰建設公│地點，二人│      │        │型扳手│
│    │      │        │司」建築│基於共同加│      │        │2支。 │
│    │      │        │工地    │重竊盜之犯│      │        │      │
│    │      │        │        │意聯絡，持│      │        │      │
│    │      │        │        │客觀上足以│      │        │      │
│    │      │        │        │對人之生命│      │        │      │
│    │      │        │        │、身體、安│      │        │      │
│    │      │        │        │全構成威脅│      │        │      │
│    │      │        │        │之Ｔ型扳手│      │        │      │
│    │      │        │        │2支 ，共同│      │        │      │
│    │      │        │        │竊取被害人│      │        │      │
│    │      │        │        │之模板支架│      │        │      │
│    │      │        │        │50支得手。│      │        │      │
│    │      │        │        │          │      │        │      │
├──┼───┼────┼────┼─────┼───┼────┼───┤
│２  │丙○○│95年6月 │高雄市楠│兩人基於共│南大千│車號ＴＭ│江進宏│
│    │江進宏│22日上午│梓區後勁│同竊盜之犯│企業社│—9033號│所有之│
│    │      │某時許  │農會附近│意聯絡，推│（所有│自小貨車│鑰匙1 │
│    │      │        │某處    │由江進宏以│人）、│1輛     │支    │
│    │      │        │        │自備之鑰匙│陳秋貴│        │      │
│    │      │        │        │1 支竊取被│（使用│        │      │
│    │      │        │        │害人遭竊後│人）  │        │      │
│    │      │        │        │停放路邊之│      │        │      │
│    │      │        │        │ＴＭ—9033│      │        │      │
│    │      │        │        │號自小貨車│      │        │      │
│    │      │        │        │1 輛得手。│      │        │      │
│    │      │        │        │          │      │        │      │
├──┼───┼────┼────┼─────┼───┼────┼───┤
│３  │丙○○│95年6月 │高雄縣燕│兩人駕駛上│丁○○│鋼筋26支│      │
│    │江進宏│22日中午│巢鄉深水│開竊得之Ｔ│      │        │      │
│    │      │12時20分│村臥牛巷│Ｍ—9033號│      │        │      │
│    │      │許      │三信公墓│自小貨車行│      │        │      │
│    │      │        │旁空地  │經犯罪地點│      │        │      │
│    │      │        │        │，共同徒手│      │        │      │
│    │      │        │        │竊取鋼筋26│      │        │      │
│    │      │        │        │支並搬上車│      │        │      │
│    │      │        │        │而得手。  │      │        │      │
├──┼───┼────┼────┼─────┼───┼────┼───┤
│４  │丙○○│95年6月 │高雄縣燕│兩人基於共│力聖照│汽車音響│      │
│    │江進宏│22日中午│巢鄉深水│同加重竊盜│（所有│1部     │      │
│    │      │12時20分│村臥牛巷│之犯意聯絡│人）、│        │      │
│    │      │許      │三信公墓│及行為分擔│乙○○│        │      │
│    │      │        │旁停車場│，先由江進│（使用│        │      │
│    │      │        │        │宏以扳手撬│人）  │        │      │
│    │      │        │        │開車號ＰＢ│      │        │      │
│    │      │        │        │—13 07 號│      │        │      │
│    │      │        │        │自小客車之│      │        │      │
│    │      │        │        │右前門鎖，│      │        │      │
│    │      │        │        │再由丙○○│      │        │      │
│    │      │        │        │進入車內，│      │        │      │
│    │      │        │        │持十字起子│      │        │      │
│    │      │        │        │竊取車內音│      │        │      │
│    │      │        │        │響1 部得手│      │        │      │
│    │      │        │        │。        │      │        │      │
│    │      │        │        │          │      │        │      │
└──┴───┴────┴────┴─────┴───┴────┴───┘
附錄論罪科刑法條：
中華民國刑法第321條第1項第3款
犯竊盜罪而有左列情形之一者，處 6 月以上、 5 年以下有期徒
刑：
三  攜帶兇器而犯之者。
中華民國刑法第135條
對於公務員依法執行職務時，施強暴脅迫者，處 3 年以下有期徒
刑、拘役或 3 百元以下罰金。
意圖使公務員執行一定之職務或妨害其依法執行一定之職務或使
公務員辭職，而施強暴脅迫者，亦同。
犯前二項之罪，因而致公務員於死者，處無期徒刑或 7 年以上有
期徒刑；致重傷者，處 3 年以上、 10 年以下有期徒刑。
中華民國刑法第138條
毀棄、損壞或隱匿公務員職務上掌管或委託第三人掌管之文書、
圖畫、物品，或致令不堪用者，處5 年以下有期徒刑。
中華民國刑法第320條第1項
意圖為自己或第三人不法之所有，而竊取他人之動產者，為竊盜
罪，處 5 年以下有期徒刑、拘役或 5 百元以下罰金。
中華民國刑法第354條
毀棄、損壞前二條以外之他人之物或致令不堪用，足以生損害於
公眾或他人者，處2 年以下有期徒刑、拘役或5 百元以下罰金。


司法院資訊處製作；財團法人民間司法改革基金會備份。
